【裁判字號】    98,審抗,179
【裁判日期】    980629
【裁判案由】    本票裁定
【裁判全文】
臺灣臺北地方法院民事裁定  98年度審抗字第179號
抗  告  人  乙○○
相  對  人  台灣人壽保險股份有限公司
法定代理人  甲○○
上列當事人間請求本票裁定事件，抗告人對於民國 98年5月19日
本院所為 98年度司票字第11405號之裁定提起抗告，本院裁定如
下：
    主  文
抗告駁回。
抗告程序費用新台幣壹仟元由抗告人負擔。
    理  由
一、本件抗告意旨略以：抗告人係因向相對人申請車貸，而簽發
    本件之本票，並自民國95年起均正常繳款，至97年11月15日
    失業後，因無工作，至 98年3月即無法按時繳納費用，經抗
    告人與相對人之業務員溝通後，抗告人向朋友借款繳納新台
    幣（下同）12,465元，因現已有工作，有誠意按月繳款，爰
    於法定期間內提起抗告請准廢棄原裁定云云。
二、本件相對人於原審主張：其執有抗告人於民國94年12月18日
    所簽發之本票1紙，金額新台幣796,000元，付款地在相對人
    公司事務所，利息按日息萬分之5.48計算，免除作成拒絕證
    書，到期日未載，詎相對人於到期日經提示未獲付款，為此
    聲請原法院裁定准予強制執行。
三、按執票人向本票發票人行使追索權時，得聲請法院裁定後強
    制執行，票據法第 123條定有明文，又付款人為一部分之付
    款時，得要求執票人在票上記載所收金額，並另給收據，此
    於本票亦有準用，票據法第74條第2項及第124條亦有明文。
    本票執票人，依前開規定，聲請法院裁定許可對發票人強制
    執行，性質上係屬非訟事件，此項聲請之裁定及抗告法院之
    裁定，僅依非訟事件程序以審查強制執行許可與否，並無確
    定實體上法律關係存否之效力，如發票人就票據債務之存否
    有爭執時，應由發票人另提起確認之訴，以資解決，此有最
    高法院57年台抗字第76號判例之意旨可資參照。經查，本件
    抗告人所主張曾與相對人之業務員溝通並還款12,465元，且
    因現已有工作，有誠意按月繳款等，要屬兩造間就票據原因
    關係所涉金額、清償方式是否另有約定等實體法上之爭執，
    依上開說明，非訟程序不得加以審究。抗告人既對系爭本票
    之簽發無爭執，則原審就系爭本票所為准予強制執行之裁定
    ，於法並無不合，至於本件抗告人抗告意旨所爭執之前開實
    體爭執之事項，則應另行提起訴訟，以資解決。從而，原裁
    定為形式上審查後據以裁定准予強制執行，並無不當，抗告
    意旨仍指摘原裁定不當，求予廢棄，委無理由，應予駁回。
四、據上論結，本件抗告為無理由，爰依非訟事件法第21條第 2
    項、第24條第1項、第46條，民事訴訟法第495條之1第1項、
    第449條第1項、第78條，裁定如主文。
中    華    民    國    98    年    6     月    29    日
                  民事第六庭審判長法  官  劉坤典
                                  法  官  賴錦華
                                  法  官  林麗真
以上正本係照原本作成
本件不得再抗告
中    華    民    國    98    年    6     月    30    日
                                  書記官  黃士元


司法院資訊處製作；財團法人民間司法改革基金會備份。
